【裁判字號】    99,小上,9
【裁判日期】    990531
【裁判案由】    返還押租金
【裁判全文】
臺灣新竹地方法院民事裁定               99年度小上字第9號
上  訴  人  乙○
被上訴人    甲○○
上列當事人間返還押租金事件，上訴人對於民國99年4 月14日本
院新竹簡易庭99年度竹小字第105 號小額訴訟事件第一審判決不
服，提起上訴，本院合議庭裁定如下：
    主  文
上訴駁回。
第二審訴訟費用由上訴人負擔。
    理  由
一、按對於小額程序之第一審裁判，得上訴或抗告於管轄之地方
    法院，其審判以合議行之。對於前項第一審裁判之上訴或抗
    告，非以其違背法令為理由，不得為之。又上訴狀內應記載
    上訴理由，表明下列各款事項：（一）、原判決所違背之法
    令及其具體內容。（二）、依訴訟資料可認為原判決有違背
    法令之具體事實。民事訴訟法第436 條之24及第436 條之25
    分別定有明文。又依同法第436 條之32第2 項準用同法第46
    8 條及第469 條第1 款至第5 款之規定，判決不適用法規或
    適用不當者，為違背法令；而判決有同法第469 條第1 款至
    第5 款情形之一者，為當然違背法令。是當事人就小額訴訟
    事件第一審判決提起上訴，如依同法第436 條之32第2 項準
    用同法第468 條之規定，以原審判決有不適用法規或適用法
    規不當為理由時，其上訴狀或理由書應有具體之指摘，並揭
    示該法規之條項或其內容；若係成文法以外之法則，應揭示
    該法則之旨趣；倘為司法院解釋或判例，則應揭示該判解之
    字號或其內容。如依同法第436 條之32第2 項準用同法第46
    9 條第1 款至第5 款之規定，以原審判決有同法第469 條第
    1 款至第5 款情形為理由時，其上訴狀或理由書，應揭示合
    於該條款之事實。倘上訴狀或理由書未依此項方法表明，或
    其所表明者，顯與上開法條規定之情形不符時，即難認為已
    對原審判決之違背法令有具體之指摘，其上訴自難認為合法
    ，最高法院71年臺上字第314 號判例可資參照。
二、本件上訴意旨略以：（一）上訴人不服被上訴人於3 年前之
    民國民國（下同）96年4 月份，自任房東將上訴人之房子租
    給張義雄，嗣於98年上訴人始發現房客換人，然後被上訴人
    不甘願而把上訴人的房子玻璃門任意破壞，既然被上訴人已
    經沒有租屋了，請被上訴人將92年9 月份開始承租費用、押
    金費用繳交上訴人，上訴人才還給押金，因為被上訴人沒繳
    錢給房東，怎麼又可以破壞上訴人的房子，又可當房東叫房
    客不用繳押金，請查明誰才是真正的房東，想要租房子，就
    要押金以及租金。又雖契約書已過期，但上訴人保有92年9
    月份玉山商業銀行現金支票，被上訴人承租上訴人之房子，
    才會有金錢上往來。（二）張溫敏與伍治年兩人說是夫妻，
    由92年9 月1 日向乙○租屋從事補習班教室，在3 樓1 間承
    租人名字叫伍治年，但契約書是寫被上訴人，不知道他們是
    什麼關係。從92年9 月1 日開始承租人伍治年沒有付押金新
    臺幣（下同）1 萬6 千元給我，連月頭錢也只付一半4 千元
    ；92年10月13日開始正常付款，但日期也不正常經常遲誤；
    伍治年在96年4 月12日私自更換房客，老闆姓名張義雄，也
    不願意付押金，伍治年暫時當假房東3 年，97年無故破壞玻
    璃，上訴人97年10月份及11月份有向湳雅派出所報案等語。
三、經查，上訴人上訴狀內所載前開上訴理由之內容，充其量僅
    得認係就第一審判決有關取捨證據、認定事實之職權行使而
    為指摘，並未具體說明第一審判決之認定有何不適用法規或
    適用法規不當之情形，並揭示該法規之條項或其內容，及合
    於民事訴訟法第468 條、第469 條所列各款之事實。且上訴
    意旨所列事項，多為上訴人於原審即已提出之抗辯，並經原
    審於判決理由中詳為論述，上訴人復執陳詞，再事爭執，洵
    非有據。本件上訴人既未對原判決如何違背法令為具體之指
    摘，揆諸首揭說明，其提起本件上訴，自難認為合法，應予
    裁定駁回。
四、依民事訴訟法第436 條之32第1 項、第2 項、第444 條第1
    項前段、第436 條之19第1 項、第95條、第78條，裁定如主
    文。
中    華    民    國    99    年    5     月    31    日
                  民事第一庭  審判長法  官  汪銘欽
                                    法  官  許翠玲
                                    法  官  陳順珍
以上正本係照原本作成。
本裁定不得抗告。
中    華    民    國    99    年    5     月    31    日
                                    書記官  陳筱筑

司法院資訊處製作；財團法人民間司法改革基金會備份。
